【裁判字號】    97,審小上,5
【裁判日期】    970121
【裁判案由】    清償債務
【裁判全文】
臺灣高雄地方法院民事裁定             97年度審小上字第5號
上  訴  人  甲○○
被  上訴人  遠東國際商業銀行股份有限公司
                      2 樓
法定代理人  乙○○
當事人間請求清償債務事件，上訴人對於民國96年10月24日本院
96年度雄小字第6026號判決提起上訴，本院裁定如下：
    主  文
上訴駁回。
第二審訴訟費用新臺幣壹仟伍佰元由上訴人負擔。
    理  由
一、按對於小額程序第一審判決之上訴，非以其違背法令為理由
    ，不得為之；又上訴狀內應記載上訴理由，表明下列各款事
    項：(一)原判決所違背之法令及其具體內容；(二)依訴訟資料可
    認為原判決有違背法令之具體事實，民事訴訟法第436 條之
    24第2 項、第436 條之25分別定有明文。所謂判決違背法令
    ，依同法第468 條規定，係指判決不適用法規或適用不當者
    而言；而有同法第469 條第1 款至第5 款所列情形之一者，
    為判決當然違背法令。據此，當事人提起上訴如以小額程序
    第一審判決有不適用法規或適用法規不當為上訴理由時，其
    上訴狀或理由書應有具體之指摘，並揭示該法規之條項或其
    內容，若係成文法以外之法則，應揭示該法則之旨趣，倘為
    司法院解釋或最高法院之判例，則應揭示該判解之字號或其
    內容，如依民事訴訟法第469 條第1 款至第5 款所列情形為
    理由時，其上訴狀或理由書應揭示合於該條款之事實，上訴
    狀或理由書如未依此項方法表明者，即難認為已對小額程序
    第一審判決之違背法令有具體之指摘，其上訴自難認為合法
    （最高法院71年台上字第314 號判例意旨參照）。次按上訴
    人雖提出上訴理由書，然其理由書未具體指摘原判決有何違
    背法令之內容及事實，即不具備表明上訴理由之程式，雖原
    第一審法院未依民事訴訟法第436 之32第2 項準用同法第47
    1 條第1 項之規定，裁定駁回上訴，而將訴訟卷宗送交第二
    審法院，即應由第二審法院裁定駁回其上訴（最高法院73年
    度第2 次民事庭庭長會議決議參照）。
二、上訴意旨略以：上訴人自民國95年間與被上訴人達成協議起
    至96年4 月份止，均有依協議內容按期繳納每月應付款項，
    被上訴人於原審主張之債權總額及利息起算日顯然有誤，然
    原審判決就上訴人實際積欠金額及還款事實，未於判決書內
    詳加說明及認定，即逕依被上訴人主張而為判決，適用法則
    有違誤等語。
三、經查，上訴人之上訴理由乃係就原審證據取捨及認定事實之
    事項而為指摘，並未具體指明原判決有何不適用法規或適用
    法規不當，或有民事訴訟法第469 條第1 款至第5 款所稱當
    然違背法令之情事，及符合該條款要件之具體事實。是依上
    開說明，上訴人之上訴即非合法，應予駁回。
四、再按於小額訴訟之上訴程序，法院為訴訟費用之裁判時，應
    確定其費用額，民事訴訟法第436 條之19第1 項、第436 條
    之32第1 項定有明文。本件第二審裁判費用為新台幣1,500
    元，應由上訴人負擔，爰併為裁定如主文第2 項所示。
五、據上論結，本件上訴為不合法，依民事訴訟法第436 之32第
    1 、2 項、第436 條之19第1 項、第444 條第1 項前段、第
    95條、第78 條，裁定如主文。
中    華    民    國    97    年    1     月    21    日
                      民事第二庭審判長法  官  林紀元
                                      法  官  陳業鑫
                                      法  官  黃悅璇
正本係照原本作成。
本裁定不得抗告。
中    華    民    國    97    年    1     月    21    日
                                     書記官   林昭吟


司法院資訊處製作；財團法人民間司法改革基金會備份。
